# 求助陈版主，处置一部分股权，子公司年末不再纳入合并范围期初未分配利润调整

提问人：yangwwsnow 时间：2021-03-18 17:05:26
A公司持有B公司30%股权，成本为 260 万元， 2020 年 3 月份处置其15%股权，不再对其控制，因此不再纳入合并范围，A公司单体对其改为权益法核算。 2019 年度B公司归母净资产 1584 万元。 2020 年末A公司层面已经按照B公司 2020 年底年末净资产享有份额调整长投。
求助一下陈版主， 2020 年末合并层面B公司的资产负债表不再纳入合并范围， 1 ）需要调整期初未分配利润吗？怎么调整2 ）对于投资收益怎么抵消？
谢谢陈版主

回答人：chenyiwei
合并报表层面不需要调整期初未分配利润，但需要注意合并和单体层面对剩余股权核算基础的区别，参考《中审众环研究 2020 》之“问题3-2-157 （丧失对子公司控制权但仍保留共同控制或重大影响的处理）”。